【裁判字號】    98,聲再,23
【裁判日期】    980429
【裁判案由】    租佃爭議
【裁判全文】
臺灣高等法院民事裁定                  98年度聲再字第23號
聲  請  人  甲○○
上列聲請人與相對人臺北縣政府等間租佃爭議事件，對於中華民
國98年3月17日本院98年度聲再字第2號、98年3月17日本院98年
度再字第17號、97年12月12日本院97年度再字第44號確定裁定，
聲請再審，本院裁定如下：
      主      文
聲請駁回。
聲請訴訟費用由聲請人負擔。
      理      由
一、本件聲請意旨略以：系爭土地為相對人臺北縣政府所有，於
    民國（下同）56年7月1日出租予伊使用，約定租期為6年，
    計至62年6月30日止。未料，相對人臺北縣政府於57年12月6
    日藉詞奉准撥借軍方使用，將原訂租約註銷。是以，相對人
    臺北縣政府違法與聯勤第202廠共謀侵權偽造變更系爭土地
    74內、79、79-1三筆地號，於61年10月6日變更登記為軍方
    所有，伊前經38年訴訟與再審，本件時效並不中斷，伊發現
    最高法院61年10月6日之通知書等新證物等情，故本件有民
    事訴訟法第496條第1項第1、9、11、12、13款事由，依法聲
    請再審，求予廢棄本院98年度聲字第2號、98聲再字第17號
    、97年度再字第44號確定裁定，及本院97年度7月31日函文
    等語。
二、按聲請再審，依民事訴訟法第507條準用同法第501條第1項
    第4款之規定，應表明再審之理由。所謂表明再審理由，係
    指必須敘明確定裁定有何合於法定再審事由之具體情形而言
    。否則其聲請即屬不合法，且毋庸命其補正，逕行駁回之（
    最高法院60年度台抗字第688號、64年度台聲字第76號判例
    參照）。又，當事人提起再審之訴或聲請再審，雖聲明係對
    某件再審判決或裁定為再審，但審查其再審訴狀理由，實為
    指摘原確定裁判或前次之再審裁判如何違法，而對該聲明不
    服之再審判決或裁定，則毫未指明有如何法定再審理由。此
    種情形，可認為未合法表明再審理由，逕以其再審（再審之
    訴或聲請再審）為不合法駁回之（最高法院69年度第3次民
    事庭會議決定(一)參照）。
三、經查，聲請人所提最高法院61年10月6日最高法院通知書，
    核其記載「‧‧‧如對本院判決（六十一年度台上字第2402
    號）具有再審原因，可於收受送達本院判決正本後，依法提
    起再審之訴。」（見本院卷第11頁），僅為最高法院之函文
    ，難憑此而認本院確定裁定有何違法之處；又本件聲請人主
    張原確定裁定有民事訴訟法第496條第1項第1、9、11、12、
    13款事由，惟核其再審訴狀僅泛言有該款之再審事由，乃反
    覆針對前訴訟程序之確定判決加以指摘，卻未具體表明本院
    98年度聲字第2號、98聲再字第17號、97年度再字第44號確
    定裁定有何法定再審原因，揆諸前開說明，即難認其再審聲
    請為合法，應予駁回。至聲請人主張廢棄本院97年度7月31
    日函文云云，然函文並非確定裁判，即非本件再審程序所能
    斟酌，併此敘明。
據上論結，本件再審之訴為不合法，爰裁定如主文。
中    華    民    國    98    年    4     月    29    日
                    民事第八庭
                        審判長法  官  劉勝吉
                              法  官  連正義
                              法  官  滕允潔
正本係照原本作成。
如不服本裁定，應於收受送達後10日內向本院提出抗告狀，並應
繳納抗告費新台幣１千元。
中    華    民    國    98    年    5     月    1     日
                              書記官  鐘秀娥


司法院資訊處製作；財團法人民間司法改革基金會備份。
